【裁判字號】    98,交聲,147
【裁判日期】    980527
【裁判案由】    違反道路交通管理處罰條例
【裁判全文】
臺灣宜蘭地方法院交通事件裁定         98年度交聲字第147號
移送機關    交通部公路總局臺北區監理所宜蘭監理站
異  議  人  甲○○
                      號
列異議人因違反道路交通管理處罰條例案件，對於交通部公路
總局台北區監理所宜蘭監理站民國98年3月30日所為之處分（原
處分案號：宜監字第裁43─Q00000000號），聲明異議，本院裁
定如下：
    主  文
異議駁回。
    理  由
一、按汽車駕駛人，駕駛汽車有不遵守道路交通標誌、標線、號
    誌之指示，而道路交通管理處罰條例第2章別無其他處罰規
    定者，處新臺幣（下同）900元以上1,800元以下罰鍰，道路
    交通管理處罰條例第60條第2項第3款定有明文。
二、移送機關裁決意旨略以：異議人甲○○於民國98年2月10日1
    6時55分許，駕駛車號GT-122號營業用大貨車，在宜蘭縣羅
    東鎮○○路511號處，因「不遵守交通標誌標線之指示」，
    經宜蘭縣政府警察局羅東分局掣發宜警交字第Q00000000號
    舉發違反道路交通管理事件通知單舉發，並經移送機關請上
    開舉發單位調查，仍認異議人違規事實明確，乃以異議人違
    反前述道路交通管理處罰條例第60條第2項第3款規定之行為
    ，裁處異議人900元。
三、異議意旨略以：異議人有於上開時間行經上開地點而被開單
    舉發，惟異議人是於被舉發後之同年月13日才收到宜蘭縣汽
    車貨運商業同業公會98年2月13日宜汽貨標字第006號函文，
    該函文表示：「即日起於上開路段7-9時、16-18時禁止15噸
    以上大貨車進入。」，是異議人得否以此理由而免罰云云。
四、經查：
（一）異議人於上開時、地駕駛車號GT-122號總重21公噸營業用
      大貨車，因「不遵守交通標誌標線之指示」，經宜蘭縣政
      府警察局羅東分局掣發宜警交字第Q00000000號舉發違反
      道路交通管理事件通知單舉發，為異議人所不爭執，有舉
      發違反道路交通管理事件通知單1紙及證人即當時舉發之
      警員鄭國東於本院調查時結證在卷，並提出舉發照片4張
      在卷可稽，此部分之事實應堪認定。
（二）異議人雖提出宜蘭縣汽車貨運商業同業公會98年2月13日
      宜汽貨標字第006號函文為憑，惟查，宜蘭縣羅東鎮○○
      路○○道台9線純精路口至幅三路口）設置07:00～09:00
      ，16:00~18:00時段性禁行15噸以上大貨車標誌牌面係於
      97年12月17日經宜蘭縣羅東鎮公所會勘紀錄決議後，於98
      年1月20日設置，有宜蘭縣羅東鎮公所98年4月21日羅鎮經
      字第0980006967號函文暨附97年12月17日會勘紀錄決議事
      項附卷可稽。是該路段於98年1月20日起即採行時段性禁
      止15噸以上大貨車進入。異議人於98年2月10日駕車至該
      處，已有上開標誌之設置，自應注意及之。至異議人所舉
      上開由宜蘭縣汽車貨運商業同業公會通知各會員之函文，
      僅在提醒會員注意，並不影響該標誌於98年1月20日設置
      並生效之效力。異議人認98年2月13日起始有禁止之規定
      ，應有誤會。
五、綜上所述，異議人確有移送機關所指之違規行為。從而，移
    送機關依道路交通管理處罰條例第60條第2項第3款規定裁處
    罰鍰900元，核無不合。本件聲明異議為無理由，應予駁回
    。
據上論斷，應依道路交通案件處理辦法第19條裁定如主文。
中    華    民    國    98    年    5    月    27     日
                  交通法庭  法  官  謝佩玲
以上正本證明與原本無異。
如不服本裁定，應於裁定送達後5日內，向本院提出抗告狀。（
應附繕本）
                            書記官  李玉雲
中    華    民    國    98    年    6     月    1     日


司法院資訊處製作；財團法人民間司法改革基金會備份。
